臺灣新北地方法院刑事判決
111年度審易字第232號
公  訴  人  臺灣新北地方檢察署檢察官
被      告  陳祐塘


上列被告因竊盜案件，經檢察官提起公訴（110 年度偵字第4293
0 號），本院判決如下：
    主  文
陳祐塘犯竊盜罪，處拘役拾伍日，如易科罰金，以新臺幣壹仟元
折算壹日。
未扣案之犯罪所得新臺幣伍佰元沒收，於全部或一部不能沒收或
不宜執行沒收時，追徵其價額。
    事實及理由
壹、查被告陳祐塘所犯係死刑、無期徒刑、最輕本刑為3 年以上
    有期徒刑以外之罪，其於準備程序就被訴事實為有罪之陳述
    ，經告知簡式審判程序之旨，並聽取其與檢察官之意見後，
    本院認無不得或不宜改依簡式審判程序進行之處，爰依刑事
    訴訟法第273 條之1 第1 項、第284 條之1 之規定，裁定進
    行簡式審判程序。
貳、本案犯罪事實、證據及應適用之法條，除下列事項應予補充
    外，餘均引用附件即檢察官起訴書之記載：
一、補充「被告陳祐塘於111 年4 月20日本院準備程序及審理中
    之自白（參本院卷所附當日各該筆錄）」為證據。
二、證據並所犯法條欄二關於檢察官認被告本件犯行構成累犯及
    是否加重其刑部分，應補充「關於被告所為本件犯行構成累
    犯之事實及應加重其刑之事項，檢察官雖提出卷附刑案資料
    查註表1 份為據，然此係供本院瞭解本件與他案是否構成同
    一性或單一性之關聯、被告有無在監在押等情事之用，難謂
    已盡此部分之實質舉證責任，自不得逕認被告所為本件犯行
    成立累犯且應加重其刑」。
叁、審酌被告前有多次觸犯竊盜案件，並經各法院分別判處罪刑
    確定且執行完畢，其中不乏有期徒刑執行完畢日與本件犯行
    行為日間隔5 年內之情形，此觀卷附臺灣高等法院被告前案
    紀錄表1 份之記載自明，對於不得以竊盜等非法方式侵害他
    人財物之情，自當瞭然於胸，卻不思付出自身勞力或技藝，
    循合法、正當之途徑取得所需，而恣意竊取他人所有之財物
    ，缺乏基本之法治觀念，更對他人財產安全及權益造成危害
    ，實有不該，兼衡被告之素行、犯罪之目的、手段、教育程
    度、職業、家庭經濟與生活狀況、所竊取金錢之數額，以及
    被告犯後坦認犯行，態度勉可等一切情狀，量處如主文所示
    之刑，並諭知如易科罰金之折算標準，以資處罰。
肆、被告實行本件犯行竊得之現金新臺幣（下同）500 元，屬其
    犯罪所得，且未見實際合法發還被害人周侯全之事證，基於
    任何人不能保有犯罪所得之立法原則，自應於主文第2 項宣
    告沒收，且於全部或一部不能沒收或不宜執行沒收時，追徵
    其價額。
伍、本判決係依刑事訴訟法第310 條之2 及第454 條所製作之簡
    化判決，依法僅需記載犯罪事實、證據名稱及應適用之法條
    ，並得以簡略方式為之，如認定之犯罪事實、證據及應適用
    之法條，與檢察官起訴書之記載相同者，得引用之，附此敘
    明。
據上論斷，應依刑事訴訟法第273 條之1 第1 項、第299 條第1
項前段、第310 條之2 、第454 條（本件依刑事判決精簡原則，
僅記載程序法條文），判決如主文。
本案經檢察官彭毓婷偵查起訴，由檢察官陳炎辰到庭執行公訴。
中　　華　　民　　國    111   年 　  5  　月 　 10  　日
                 刑事第二十四庭  法  官　李俊彥   
以上正本證明與原本無異。
如不服本判決，應於判決送達後20日內敘明上訴理由，向本院提
出上訴狀（應附繕本），上訴於臺灣高等法院。其未敘述上訴理
由者，應於上訴期間屆滿後20日內向本院補提理由書「切勿逕送
上級法院」。
                                 書記官  林慈恩
中　　華　　民　　國　  111 　年　   5    月    10    日
附錄本判決論罪之法律條文：
中華民國刑法第320 條
意圖為自己或第三人不法之所有，而竊取他人之動產者，為竊盜
罪，處5 年以下有期徒刑、拘役或50萬元以下罰金。
意圖為自己或第三人不法之利益，而竊佔他人之不動產者，依前
項之規定處斷。
前二項之未遂犯罰之。
--------------------------------------------------------
附件：
臺灣新北地方檢察署檢察官起訴書
                                    110年度偵字第42930號
　　被　　　告　陳祐塘　男　33歲（民國00年00月0日生）
　　　　　　　　　　　　住新北市○○區○○街000巷00號5樓
　　　　　　　　　　　　國民身分證統一編號：Z000000000號
上列被告因竊盜案件，業經偵查終結，認應提起公訴，茲將犯罪
事實及證據並所犯法條分敘如下：
        犯罪事實
一、陳祐塘前因詐欺及竊盜等案件，經臺灣新北地方法院以104
    年度審簡字第1119號判決判處有期徒刑4月、4月，應執行有
    期徒刑6月確定。又因竊盜案件，經同法院以105年度簡字第
    4543號判決判處有期徒刑4月、4月，應執行有期徒刑7月確
    定。上開罪刑，經同法院以105年度聲字第4613號裁定應執
    行有期徒刑1年確定，於民國106年5月30日執行完畢。詎其
    不知悔改，竟意圖為自己不法之所有，基於竊盜之犯意，於
    110年8月21日2時25分許，在新北市○○區○○路0段00巷00號前
    ，見停放該處之車牌號碼000-000號普通重型機車之置物廂
    未上鎖，徒手竊取廂內周侯全所有之現金約新臺幣(下同)50
    0元，得手後步行離去，並將上開現金花用一空。嗣周侯全
    發覺上開物品遭竊報警處理，經警調閱監視器畫面，始循線
    查獲。
二、案經新北市政府警察局三重分局報告偵辦。
　　　　證據並所犯法條
一、證據清單及待證事實
編號 證  據  名  稱 待  證  事  實 1 被告陳祐塘於警詢時之供述 被告坦承於上開時、地竊取機車車廂內現金之事實。 2 被害人周侯全於警詢時之指述 佐證本件犯罪事實。 3 監視器錄影畫面翻拍照片共6張 同上。 
二、核被告所為，係犯刑法第320條第1項之竊盜罪嫌。被告前有
    犯罪事實欄所載之論罪科刑及執行情形，此有刑案資料查註
    紀錄表1份附卷可稽，其於有期徒刑執行完畢後，5年以內故
    意再犯本件有期徒刑以上之罪，為累犯，請參照大法官會議
    釋字第775號解釋意旨，審酌是否依刑法累犯規定加重其刑
    。又被告所竊取之上開現金係犯罪所得，請依同法第38條之
    1第1項、第3項規定，予以宣告沒收，於全部或一部不能沒
    收或不宜執行沒收時，追徵其價額。
三、依刑事訴訟法第251條第1項提起公訴。
    此  致
臺灣新北地方法院
中　　華　　民　　國　 111　　年　　1 　　月　　11　　日
　　　　　　　　　　　　　　　檢　察　官　彭毓婷